【裁判字號】    89,自,844
【裁判日期】    900129
【裁判案由】    違反動產擔保交易法
【裁判全文】
臺灣臺中地方法院刑事判決                          八十九年度自字第八四四號
    自  訴  人  甲○○○有限公司  設台中市西屯區○○○街四號一樓
    代表人  丙○○
    代理人  丁○○
    被      告  乙○○
右列被告因違反動產擔保交易法案件，經自訴人提起自訴，本院判決如左：
    主  文
乙○○動產擔保交易之債務人，意圖不法之利益，將標的物遷移，致生損害於債權人
，處拘役貳拾日，如易科罰金，以佰元折算壹日。緩刑貳年。
    事  實
一、乙○○於民國（下同）八十八年七月八日與甲○○○有限公司訂立動產擔保交易
    附條件買賣之契約，以分期付款之方式，向甲○○○有限公司購買車牌號碼ＢＺ
    Ｓ─四一三號機車一輛，為動產擔保交易之債務人，約定總價款新台幣（下同）
    六萬四千六百八十元，自八十八年八月十三日起至八十九年七月十三日止，每月
    一期，分十二期給付，每期付款五千三百九十元，標的物存放地點約定在台中縣
    豐原市○○路五十八巷三號乙○○住所，在分期款項未付清之前，標的物所有權
    仍屬於出賣人所有，買受人即債務人僅得依約占有使用，不得任意遷移、出質或
    為其他處分，詎乙○○於取得機車後，未依約繳納分期款項，於繳納頭款項八千
    元後，竟意圖不法之利益，自八十八年八月份起，即拒付分期款項，並將該機車
    交由不知情之前夫潘柏彰遷移他處，致甲○○○有限公司追索無著，受有損害。
二、案經甲○○○有限公司提起自訴。
    理  由
一、訊據被告乙○○對於右揭時間與自訴人甲○○○有限公司訂立分期付款買賣機車
    ，且機車自購得後即交由其前夫潘柏彰遷離約定之台中縣豐原市○○路五八巷三
    號住處之事並不否認，惟辯稱：伊前夫潘柏彰沒有去繳錢伊不知道云云。惟查，
    被告以分期付款方式購買機車，未依約付款，且將機車遷離約定地點之事實，業
    據自訴代理人丁○○指訴在卷，又被告對其與自訴人以分期付款方式購買機車及
    該機車自購得起即交由前夫潘柏彰使用，並遷離約定放置地點之事均自承在卷，
    並有附條件買賣契約書及存證信函影本在卷可佐，是自訴代理人之指訴尚堪採信
    。被告雖辯稱：伊不知前夫未繳分期付款云云，而否認有意圖為自己不法之利益
    ，但查，被告係分期付款買賣之債務人，本件機車既其所購買，豈可能對機車付
    款之事毫不知情，是其所辯顯非可採。事証明確，被告右揭違反動產擔保交易法
    犯行，堪予認定。
二、核被告所為，係犯動產擔保交易法第三十八條之動產擔保交易之債務人將標的物
    遷移，致生損害債權人罪。被告利用不知情之前夫將上揭標的物遷移他處，為間
    接正犯。爰審酌被告以分期付款方式購買車輛，其僅繳納頭期款後即未再繳納，
    暨其犯罪之動機、目的、手段、犯罪所得之利益、犯罪所致之損害及犯後已與自
    訴人達成和解等情狀，量處如主文所示之刑，並諭知易科罰金之折算標準。又查
    ，被告前未曾受有期徒刑以上刑之宣告，有臺灣臺中地方法院檢察署刑案資料查
    註紀錄表及臺灣高等法院被告全國前案紀錄表附卷可按，其因一時失察，致罹刑
    典，於事後深具悔意，且已經與自訴人達成民事和解，經此刑之宣告後，應知戒
    慎而無再犯之虞，本院因認其所宣告之刑以暫不執行為適當，併予宣告緩刑二年
    ，以啟自新。
據上論斷，應依刑事訴訟法第三百四十三條、第二百九十九條第一項前段，動產擔保
交易法第三十八條，刑法第十一條前段、第四十一條第一項前段、第七十四條第一款
，罰金罰鍰提高標準條例第一條前段、第二條，判決如主文。
中      華      民      國      九十      年      一      月    二十九  日
                                臺灣臺中地方法院刑事第三庭
                                        法  官  黃  峻  隆
右正本證明與原本無異。
如不服本判決，應於送達後十日內向本院提臺上訴狀 (須附繕本)，上訴於臺灣高等
法院臺中分院。
                                        書記官
中      華      民      國      九十      年      一      月    二十九  日
附錄論罪科刑法條
動產擔保交易法第三十八條：
動產擔保交易之債務人，意圖不法之利益，將標的物遷移、出賣、出質、移轉、抵押
或為其他處分，致生損害於債權人者，處三年以下有期徒刑、拘役或科或併科六千元
以下之罰金。


司法院資訊處製作；財團法人民間司法改革基金會備份。
